# 销售给保税区企业的收入确认及内外贸划分

提问人：michaelhtts 时间：2018-05-10 07:55:57
公司销售货物给保税区企业，合同约定到客户仓库由对方签收后风险转移，但是同时规定客户实际对外销售发运时以公司的名义报关。公司未来享受出口退税
请问 1 、签收是否可以收入确认？ 2 、收入是内贸还是外贸？
谢谢！

回答人：chenyiwei
因为“合同约定到客户仓库由对方签收后风险转移”，所以该区内企业是本公司的“客户”。所以在货物到达对方仓库、对方签收确认后，应确认收入，除非存在某些特殊安排，如该区内企业保留退货权、向该区内企业的销售价格按照该区内企业的对外销售价格相应增减变动等。 对区内企业的销售属于内销。

提问人：michaelhtts 时间：2018-05-14 07:58:40
划分为内贸是否不妥？由于贸易商以公司的名义报关，公司实际是享受出口退税的即完全是按照外销的操作记账，如果归为内贸就要参照国内销售确认增值税等事项，似乎与公司目前的实际情况有出入。 难道划分内外贸的披露与账务处理可以不一致？好像这样会面临很多解释工作和数据的统计
是否可以确认为外贸收入，可以和公司实际情况对起来？

回答人：chenyiwei
经考虑，这种情况因可享受退（免）税，故视同外销处理。